【裁判字號】    89,訴,2683
【裁判日期】    891222
【裁判案由】    毒品危害防制條例
【裁判全文】
台灣台中地方法院刑事判決                        八十九年度訴字第二六八三號
    公  訴  人  臺灣台中地方法院檢察署檢察官
    被      告  甲○○
右列被告因毒品危害防制條例案件，經檢察官提起公訴（八十九年度毒偵字第六八０
八號），本院判決如左：
    主  文
甲○○連續施用第一級毒品，累犯，處有期徒刑拾月，扣案之注射針筒貳支沒收。
    事  實
一、甲○○前於民國八十二年間曾違反肅清煙毒條例罪及麻醉藥品管理條例罪，經本
    院先後判處有期徒刑三年四月及五月確定在案，於八十二年十一月十九日，經本
    院定執行刑為三年六月，於八十六年十一月二十二日執行完畢，詎仍不知悔改，
    復於毒品危害防制條例公布施行後，因施用毒品，經本院裁定送觀察勒戒後，認
    無繼續施用毒品之傾向，並經台灣台中地方法院檢察署檢察官為不起訴處分確定
    在案，五年內再度因施用毒品，經本院裁定送觀察勒戒後，認有繼續施用毒品之
    傾向，經台灣台中地方法院檢察署檢察官提起公訴，並經本院判處有期徒刑十月
    確定，另經本院裁定令入戒治處所施以強制戒治，並於強制戒治期間滿三月後，
    經評定為合格，再經本院於八十九年七月二十八日裁定停止戒治，所餘戒治期間
    ，付保護管束。詎甲○○於停止強制戒治之保護管束期間，猶不知悔改，竟基於
    概括犯意，自八十九年九月初起，至同年十月十七日止，在台中市○○街一七四
    號處，以將海洛因摻入美娜水或食鹽水中溶解，再以針筒注射方式，連續施用第
    一級毒品海洛因多次。嗣於八十九年十月十七日下午五時十分許，在上為警查獲
    ，扣得甲○○所有之注射針筒二支。並經本院裁定撤銷停止戒治，令入戒治處所
    施以強制戒治。
二、案經臺中市警察局第三分局報請臺灣臺中地方法院檢察署檢察官偵查起訴。
    理  由
一、右開事實業據被告甲○○在警偵訊及本院審理中均供承不諱，並有當場查獲之注
    射針筒二支扣案可證，且被告為警查獲所採集之尿液經送檢驗後亦呈嗎啡陽性反
    應，亦有台中市衛生局煙毒尿液檢驗成績書一紙附卷可稽，又被告前因施用毒品
    案件，經本院裁定送觀察勒戒後，認無繼續施用毒品之傾向，且經台灣台中地方
    法院檢察署檢察官為不起訴處分確定在案，復於五年內再因施用毒品案件，經台
    灣台中地方法院檢察署檢察官聲請本院裁定送強制戒治，於強制戒治期滿三月後
    ，經評定為合格，認無繼續戒治之必要，於八十七月二十八日經本院以八十九年
    度毒聲字第四五一０號裁定停止戒治，所餘戒治期間付保護管束，亦有裁定書一
    紙在卷可按，被告於出所後，始再於上開時地施用第一級毒品海洛因，亦為被告
    所是認，是以，本件被告自八十九年三月十七日在台中戒治所執行強制戒治，迄
    八十九年九月初始再度施用第一級毒品海洛因，期間長達六月，均未曾沾染上開
    毒品，顯見被告於停止戒治出所後，方另行起意而在上開時地施用上開毒品，與
    其於強制戒治前之施用毒品之行為，並無連續犯之裁判上一罪關係，核屬另一獨
    立之犯罪行為，灼然甚明。本件事證明確，被告三犯施用毒品之罪證明確，犯行
    洵堪認定。
二、查海洛因屬毒品危害防制條例第二條第二項第二款所規定之第一級毒品，未經許
    可，不得非法施用。被告於停止戒治，付保護管束期間，所為施用第一級毒品海
    洛因之行為，係犯毒品危害防制條例第十條第一項之施用第一級毒品罪。其施用
    第一級毒品前、後持有第一級毒品之低度行為，應為其施用第一級毒品之高度行
    為所吸收，不另論罪。被告先後多次施用第一級毒品之犯行，時間緊接，所犯構
    成要件相同，顯係基於概括犯意為之，為連續犯，爰依刑法第五十六條之規定以
    一罪論，並依法加重其刑。被告前於八十二年間曾違反肅清煙毒條例及麻醉藥品
    管理條例罪，經本院分別判處有期徒刑三年四月及五月確定，並經本院定執行刑
    為三年六月，於八十六年十一月二十二日執行完畢，此有台灣台中地方法院檢察
    署刑案資料查註紀錄表一份在卷可按，五年以內再犯本件有期徒刑以上之罪，為
    累犯，應依刑法第四十七條規定遞予加重其刑。爰審酌被告品性不良，前因施用
    毒品犯行，業經觀察、勒戒，並送強制戒治，於戒治期間經評定成效合格而停止
    戒治，竟於保護管束期間，因生意失敗，故態復萌，再施用第一級毒品海洛因不
    輟，無視於毒品對於自身健康之戕害及國家對於杜絕毒品犯罪之禁令，惡性非輕
    ，惟被告坦承犯行，犯罪戕害自身，尚無害及他人，態度尚稱良好等一切情狀，
    量處如主文所示之刑，以示懲儆。至於公訴人求處有期徒刑一年，尚嫌過重，併
    予敘明。扣案之射針筒二支係供犯罪所用之物且為被告所有，業據被告於警訊及
    偵查中供明在卷，雖被告於審理中改稱並非其所有，委無足採，爰依刑法第三十
    八條第一項第二款之規定，予以宣告沒收。
據上論斷，應依刑事訴訟法第二百九十九條第一項前段、毒品危害防制條例第十條第
第一項、第二十條第三項前段，刑法第十一條前段、第五十六條、第四十七條、第三
十八條第一項第二款，判決如主文。
中    華    民    國      八十九      年    十二      月      二十二    日
                                      台灣台中地方法院刑事第二庭
                                              法  官  林  靜  芬
右正本證明與原本無異。
如不服本判決，應於判決送達後十日內向本院提出上訴狀，上訴於臺灣高等法院臺中
分院(須附繕本)。
                                              書記官
中    華    民    國      八十九      年    十二      月      二十六    日
附錄論罪科刑實體法條文：
毒品危害防制條例第十條
施用第一級毒品者，處六月以上五年以下有期徒刑。


司法院資訊處製作；財團法人民間司法改革基金會備份。
